臺灣高雄地方法院刑事判決　　　　　　　96年度訴字第5111號
公　訴　人　臺灣高雄地方法院檢察署檢察官
被　　　告　乙○○
上列被告因毒品危害防制條例案件，經檢察官提起公訴（96年度
毒偵字第9633號），嗣因被告就被訴事實為有罪之陳述，本院經
聽取當事人之意見後，改依簡式審判程序進行，判決如下：
    主  文
乙○○施用第一級毒品，累犯，處有期徒刑拾月，扣案之海洛因
壹包（含包裝袋，檢驗前淨重零點零伍零公克，檢驗後淨重零點
零肆壹公克），沒收銷燬之。
    事  實
一、乙○○前因施用毒品案件，由本院以90年度毒聲字第515 號
    裁定送觀察、勒戒後，因有繼續施用毒品傾向，復裁定令入
    戒治處所施以強制戒治，於民國91年2 月13日強制戒治期滿
    執行完畢，由臺灣高雄地方法院檢察署檢察官於91年3 月10
    日，以91年度戒毒偵字第225 號為不起訴處分確定；復於91
    年間施用毒品案件，經本院裁定送強制戒治後，並經檢察官
    提起公訴，戒治部分適遇93年1 月9 日毒品危害防制條例修
    正之實施，是其於93年1 月9 日後所餘強制戒治期間逕予報
    結，故該次之強制戒治並未執行完畢，惟該次施用毒品案件
    則經本院以92年度訴字第280 號判處有期徒刑10月確定，於
    93年6 月2 日縮短刑期執行完畢。詎仍不知悔改，基於施用
    第一級毒品海洛之犯意，於96年10月24日15時42分許往前回
    溯24小時內某時（不含公權力拘束期間），在位於高雄市○
    ○區○○里○ 鄰○○路105 巷5 號住處，以海洛因滲水注入
    針筒注射之方式，施用第一級毒品海洛因1 次。嗣於同日14
    時20分許，經警在高雄市○○區○○路與中山路查獲，並扣
    得第一級毒品海洛因1 包（檢驗前淨重0.050 公克，檢驗後
    淨重0.041 公克），並經採集其尿液送請鑑驗後，呈嗎啡陽
    性反應，始悉上情。
二、案經高雄市政府警察局保安大隊報請臺灣高雄地方法院檢察
    署檢察官偵查起訴。
    理  由
一、本件被告乙○○所犯係死刑、無期徒刑、最輕本刑為3 年以
    上有期徒刑以外之罪，其於本院準備程序中就被訴事實為有
    罪之陳述，經告知被告簡式審判程序之旨，並聽取檢察官及
    被告之意見後，本院裁定進行簡式審判程序審理，合先敘明
    。
二、被告於上揭時、地，施用海洛因之事實，業據其於本院審理
    時供承明確，又其為警查獲時所採尿液，經送請高雄市立凱
    旋醫院檢驗結果，呈施用海洛因後代謝而出之嗎啡陽性反應
    ，有該醫院96年11月5 日濫用藥物尿液檢驗報告及毒品危害
    防制條例嫌疑人尿液採證代碼對照表附卷可稽。另扣案之白
    色粉末1 包經送高雄市立凱旋醫院檢驗結果，係第一級毒品
    海洛因（檢驗前淨重0.050 公克，檢驗後淨重0.041 公克）
    ，有該醫院96年11月5 日濫用藥物成品檢驗鑑定書在卷可佐
    。足認被告上開自白，核與事實相符，堪以採信，故本件事
    證明確，應依法論科。又按毒品危害防制條例於92年7 月9
    日修正公布，其中第20條、第23條將施用毒品之刑事處遇程
    序，區分為「初犯」、「5 年內再犯」、「5 年後再犯」，
    而依立法理由觀之，僅限於「初犯」、「5 年後再犯」，始
    應先經觀察、勒戒或強制戒治程序，倘被告於5 年內已再犯
    ，經依法追訴處罰，縱其第3 次（或第3 次以上）再度施用
    毒品之時間，在初犯經觀察、勒戒或強制戒治執行完畢釋放
    5 年以後，已不合於「5 年後再犯」之規定，且因已於「5
    年內再犯」，顯見其再犯率甚高，原實施觀察、勒戒或強制
    戒治，已無法收其實效，即應依該條例第10條處罰，最高法
    院95年5 月9 日95年度第7 次刑事庭會議決議可資參照。被
    告曾有上開事實欄所載經強制戒治執行完畢，又於5 年內再
    犯上開施用毒品案件，而經判處有期徒刑確定之事實，亦有
    臺灣高等法院被告前案紀錄表足佐，是被告於強制戒治執行
    完畢後，5 年內已再犯施用毒品案件，經本院判處有期徙刑
    確定，則其再犯本件施用毒品案件，即非屬該條例第20條第
    3 項所稱「5 年後再犯」之情形，檢察官自應依法追訴。從
    而，本件事證明確，被告犯行洵堪認定。
三、論罪科刑
    核被告所為，係犯毒品危害防制條例第10條第1 項施用第一
    級毒品之罪。其持有第一級毒品海洛因之低度行為，為施用
    之高度行為吸收，不另論罪。爰審酌被告前有施用毒品案件
    ，仍不愛惜機會戒除毒癮，再為本件犯行，顯見被告不知悔
    改施用毒品之惡習，惟念被告犯後坦承犯行，及其施用毒品
    係戕害自身身體健康，並未危及他人，犯後態度尚可等一切
    情狀，量處如主文所示之刑。扣案之海洛因1 包（檢驗前淨
    重0.050 公克，檢驗後淨重0.041 公克），不問屬於犯人與
    否，應依毒品危害防制條例第18條第1 項前段規定沒收銷燬
    之；而毒品包裝於毒品鑑驗後仍包覆毒品，包裝袋上有微量
    毒品殘留，客觀上已與毒品無法析離，亦應依前揭規定併予
    沒收銷燬之。至於送驗耗費海洛因，既已滅失不存在，自無
    宣告沒收銷燬之必要，附此敘明。
據上論斷，應依刑事訴訟法第273 條之1 第1 項、第299 條第1
項前段，毒品危害防制條例第10條第1 項、第18條第1 項前段，
，刑法第11條前段、第47條第1項，判決如主文。
本案經檢察官甲○○到庭執行職務。
中　　華　　民　　國　　96　　年　　12　　月　　31　　日
                    刑事第十六庭    法  官  文昌
以上正本證明與原本無異。
如不服本判決，應於收受本判決後10日內向本院提出上訴書狀，
其未敘述上訴理由者，並得於提起上訴後10日內向本院補提理由
書狀（均須按他造當事人之人數附繕本）「切勿逕送上級法院」
。
中　　華　　民　　國　　96　　年　　12　　月　　31　　日
　　　　　　　　　　　　　　　　　　書記官  吳良美
附錄本件判決論罪科刑法條：
毒品危害防制條例第10條第1項
施用第一級毒品者，處 6 月以上 5 年以下有期徒刑。
